臺灣高等法院刑事判決　　　　　　　　93年度上訴字第2127號
上　訴　人　臺灣臺北地方法院檢察署檢察官
被　　　告　甲○○
選任辯護人　龔維智律師
上列上訴人因被告偽造文書案件，不服臺灣臺北地方法院93年度
訴字第329號，中華民國93年6月15日第一審判決（起訴案號：臺
灣臺北地方法院檢察署92年度偵字第23541 號），提起上訴，本
院判決如下：
    主  文
上訴駁回。
    理  由
一、公訴意旨略以：被告甲○○為全聯通股份有限公司（下稱全
    聯通公司）負責人，於民國92年5 月23日與華笙工程股份有
    限公司（下稱華笙公司）之代表人曾玉枝簽訂協議書，接續
    原由華笙公司承攬之「法鼓山中華佛研所銅屋頂工程」，被
    告明知協議內容僅為：由全聯通公司支付剩餘工程之全部成
    本費用，包含華笙公司設定抵押與第三人勝堡村營造工程股
    份有限公司（下稱勝堡村公司）作為履約擔保之不動產貸款
    利息每月新台幣（下同）4 萬元，華笙公司之專業經理人邱
    振芳繼續管理工地以確保施工品質及華笙公司不負後續盈虧
    責任等，而同意由全聯通公司承接上開工程，華笙公司為使
    被告知悉每期工程請款金額，遂同意交付華笙公司統一發票
    及發票章與被告，並約定全聯通公司代華笙公司支付材料費
    用，惟須由華笙公司開立同額統一發票交付全聯通公司作為
    憑證，華笙公司自始並未授權甲○○代為簽發統一發票。詎
    被告基於概括犯意，竟擅自於92年5 月25日以前述發票章，
    利用公司會計人員，連續開具如附表所示之92年5 月25日之
    統一發票六張，據以為工程支出而行使之，使華笙公司成為
    發票人，增加華笙公司營利事業所得額，亦造成華笙公司未
    按時申報銷售額，均足生損害於華笙公司及曾玉枝，嗣因全
    聯通公司進場施工後，並未依前揭協議內容履約，華笙公司
    為避免被告再擅自開統一發票，乃多次催告全聯通公司返還
    所交付之統一發票及發票章，被告始於92年7 月16日將華笙
    公司之統一發票及發票章寄還，始知上情，因認被告涉犯刑
    法第216條、第210條之行使偽造私文書罪云云。
二、訊據被告甲○○堅詞否認有為上揭偽造文書犯行，辯稱：伊
    係全聯通公司之負責人，於92年5 月23日正式承接原由華笙
    公司承攬之法鼓山中華佛研所銅屋頂工程後，因華笙公司於
    同年3、4月尚有未給付之小包工程款，於5 月15日之後小包
    商前開予華笙公司之請款發票，已無法收回更正發票抬頭為
    全聯通公司，故經邱振芳同意後，即由伊公司會計潘玲玲使
    用所保管華笙公司之發票及發票章，開立附表所示6 紙發票
    ，並由全聯通公司支付小包工程款等語。
三、公訴人認被告甲○○涉有上揭行使偽造私文書罪嫌，無非係
    以告訴人即華笙公司代表人曾玉枝指述、證人邱振芳之證詞
    ，並有法鼓山銅屋頂工程合作協議書、如附表所示之統一發
    票6 紙、匯款人為全聯通公司之匯款委託書（回條）、萬律
    聯合法律事務所92年6月25日函文、92年8月12日簽訂之工程
    合約書、中華佛學研究所銅屋瓦工程移轉協議書、財政部臺
    北市國稅局松山分局處分書附卷足稽為其主要論據。
四、按「犯罪事實應依證據認定之，無證據不得認定犯罪事實」
    ；「不能證明被告犯罪者，應諭知無罪之判決」，刑事訴訟
    法第154條第2項、第301條第1項分別定有明文。又所謂認定
    犯罪事實之證據，係指足以認定被告確有犯罪行為之積極證
    據而言，如未發現相當證據，或證據不足以證明，自不能以
    推測或擬制之方法，以為裁判基礎；再告訴人之指訴，係以
    使被告受刑事訴追為目的，是其陳述是否與事實相符，仍應
    調查其他事實以資審認，此有最高法院40年台上字第86號、
    52年台上字第1300號著有判例可資參照。
    經查：
  (一)、被告為負責人之全聯通公司與華笙公司自90年7 月間起，
      以全聯通公司出資進口材料，華笙公司出名並施作之合作
      方式，承攬原由勝堡村公司向法鼓山中華佛研所承攬之銅
      屋頂工程（含接待大廳、演講廳），嗣於92年1 月間，被
      告發現華笙公司財務出現危機，並有故意隱瞞向勝堡村公
      司請款金額之情形，於同年2 月間乃要求華笙工司將華笙
      公司統一發票及發票章交予被告保管，以供全聯通公司明
      瞭華笙公司向勝堡村公司請款之數額。同年4、5月間華笙
      公司無法繼續施作前揭工程，即於同年5 月23日與全聯通
      公司簽訂協議書，將前開工程之施作及債務由全聯通公司
      概括承受，並於同年8 月12日經勝堡村公司同意回溯至同
      年6 月18日起由全聯通公司概括承受華笙公司有關前揭工
      程之權利義務而簽立工程合約書等情，業據被告供承在卷
      （見偵查卷第13至15頁、72至74頁、原審卷第24頁），並
      有證人即華笙公司負責人曾玉枝（見偵查卷第5 頁、16至
      18頁、原審卷第75頁反面至77頁）、證人邱振芳之證詞（
      見偵查卷第59頁反面、71反面至74頁），勝堡村公司總經
      理陳新全、資財部總經理高泉煌之證詞可按（見偵查卷第
      140至141頁），復有臺北地方法院91年度訴字第4769號民
      事判決、華笙公司邱振芳收款明細表、法鼓山銅屋頂工程
      合作協議書各一紙及工程合約書二份足稽（ 見偵查卷第6
      至7 頁、118至123頁、124至130頁、原審卷第33至36頁、
      37頁）。
  (二)、法鼓山銅屋頂工程由全聯通公司概括承受後，全聯通公司
      應給付承受前92年3、4月間及承受當月即同年5 月間華笙
      公司應給付予小包商之工程款，被告就此供稱：「簽約以
      後，華笙公司還有尚未給付的工程款，簽約之後即23日我
      們開始給付工程款，我們付款都要進貨的憑證，當時進貨
      憑證分二類，一部份是5 月份的請款，我們請廠商更正發
      票的抬頭為全聯通公司，有一部分是3、4月份的進貨憑證
      ，通常發貨就要附進貨憑證，5月15日以後廠商3、4 月份
      的發票就沒有辦法更改為全聯通公司的抬頭，所以此部分
      我們沒有辦法付款，因為沒有進貨憑證，當時我協調邱振
      芳，因為這一部分廠商已經開發票給華笙公司，我們要求
      華笙公司開同額發票給我們，作為進項憑證，我們才付 3
      、4 月份廠商的錢。」（見原審卷第24頁）、「他這六張
      發票不來，我們不可能付款，因為沒有憑證」（見原審卷
      第75頁）等語，核與證人即華笙公司之負責人曾玉枝證稱
      ：「如果下包請款，是開給我們這一方（按指開立華笙公
      司抬頭之發票），由我們拿去全聯通公司請款，再由我們
      華笙公司開發票給全聯通公司」（見原卷第76頁反面）等
      語相符合，足徵全聯通公司承受華笙公司前開工程後，對
      於承接前後華笙公司小包工程款之給付及取得進項憑證之
      方式，可分為3、4月間華笙公司小包商開立以華笙公司為
      買受人之請款發票，由全聯通公司付款部分，應由華笙公
      司依全聯通公司給付之款項開立同額之發票予全聯通公司
      以供作進項憑證之用，而5 月以後之華笙公司小包商仍以
      華笙公司為買受人所開立之請款發票，則由全聯通公司要
      求小包商更換發票買受人為全聯通公司後，再行給付工程
      款之原則處理。
  (三)、據此全聯通公司對於3、4月間華笙公司小包商之請款，已
      經給付如附表所示六紙發票之金額等情，業經證人即華笙
      公司之工務經理即邱振芳於原審審理時結證稱「所以3、4
      月份下游廠商的部分帳款應由全聯通公司支付。」（見原
      審卷第72頁）、「（問：3、4月份廠商開給華笙公司的發
      票有沒有由全聯通公司來付款？）應該說有，是有一部分
      。」（見原審卷第73頁正、反面）、「（問：華笙公司有
      沒有收到華笙公司所支付系爭統一發票六張金額款項？）
      沒有，全聯通公司直接以匯款方式支付予開立六張統一發
      票的六家廠商。」（見原審卷第79頁反面）等語及證人曾
      玉枝再證稱：「（問：「華笙公司有沒有支付統一發票上
      面之款項給開具發票的公司？）華笙公司的款項都是由全
      聯通公司來支付，所以華笙公司並沒有支付這些款項。」
      （見原審卷第78頁反面）等語可證。全聯通公司既已履行
      付款之責，於付款後再依前開協議處理模式，為取得進項
      憑證而請求華笙公司開立同額發票等情，亦有證人即全聯
      通公司會計潘玲玲於原審審理時證稱：「那時候全聯通公
      司已經接了華笙公司的工程，發票是3、4月份的已經報過
      稅了，來請款是5 月間，發票已經無法重開，我就打電話
      問華笙公司的邱振芳工程款的發票廠商都已經開給華笙公
      司，沒有辦法付款，我打電話問邱振芳這個發票是不是可
      以請華笙公司開給全聯通公司」（見原審卷第67頁反面）
      、「（這六筆款項是否同時來請款？）不是同時請款。」
      、「我做帳比較方便，我之前都是廠商請款之前我先問好
      ，然後再統一開。」（均見原審卷第67頁反面至68頁）等
      語足稽。
  (四)、證人曾玉枝、邱振芳於原審審理中均證稱：未同意全聯通
      公司可使用所保管之華笙公司統一發票及發票章開立統一
      發票云云（原審卷第74頁、76頁），證人邱振芳於本院仍
      再結證稱：「因為會計師說被告偷開六張發票，發票聯沒
      有拿回會計師那裡，會計師就無法幫我們申報，又本案涉
      及偽造文書，如果去申報，等於容許被告開那六張發票。
      7 月15日沒去申報是根據律師的建議，且那六張發票不應
      該由我們公司來開，因為被告把工程款領走，當然要由被
      告支付進項的錢。營利事業所得稅是進項與銷項的差額，
      進項的發票與銷項的發票金額怎麼可能一樣」（見本院卷
      第46頁）「我們公司的發票都是寄放在全聯通公司製圖的
      乙○○那，6 月18日我打電話給乙○○，請她把發票寄還
      給我們，她說不行，要請示被告，被告說有困難，不能還
      給我們。6 月18日還沒開系爭的發票，因為我有問過乙○
      ○，他們公司的潘玲玲有跟我聯絡要開發票，我說不能開
      ，6月25 日跟負責人商量後請律師發函請他們還發票，被
      告7月10 日左右傳真一張他們簽發發票的情形，看到他們
      已開了六張發票」（見本院卷第47頁）；「小包於3、4月
      間開發票給我們公司，我們是應該要付錢沒錯，但我要跟
      被告要，因為該工程款已經由被告領取，被告把錢匯給小
      包」（見本院卷第47頁）；「（問是否六張發票開出去前
      都有跟你聯絡經你同意？）沒有，因為我打電話就是要他
      們把發票還給我們，還特別提醒他們不能開發票出去，我
      確實沒有同意過鍾小姐開華笙公司的發票。」、「發票一
      直放在全聯通公司，我們不知道他們究竟何時開立發票的
      ，我們判斷是六月底開的，他們開發票之前應該通知我們
      …」云云（見本院卷第60頁），惟查：華笙公司就全聯通
      公司給付小包商3、4月間無法變更發票抬頭之工程款，應
      開立同額發票以供全聯通公司取得進項憑證，已如前述，
      而此時華笙公司3至6月間之統一發票本及發票章均置放於
      全聯通公司，5 月底全聯通公司會計就前開已經支付小包
      商之款項，為取得進項憑證以扣抵銷項稅額，在經華笙公
      司負責人同意，於華笙公司已取得小包先前開立之發票可
      供扣抵而無損害之情形下，直接開立如附表之六紙發票，
      符合交易便利，與情理不悖，堪信證人潘玲玲於原審結證
      稱：「邱振芳說發票在我們公司由鍾小姐保管，邱振芳叫
      我去拿發票開。」（見原審卷第67頁反面）、「（問：是
      否告知邱振芳或曾玉枝每筆發票金額？）是。」（見原審
      卷第68頁）等語應為真實無虛，且證人乙○○（改名鍾亦
      芯）即前全聯通公司製圖人員於本院結證稱：「92年5、6
      月間華笙公司的發票有放在全聯通公司，因為5、6月時，
      全聯通公司與華笙公司在金錢方面有些關係，全聯通公司
      概括承受華笙公司的案子，那時有些帳還沒清楚，才把發
      票寄放在全聯通公司。5、6月份時，廠商來請款，要全聯
      通付錢，因為小包的請款發票如果寫華笙公司的話，全聯
      通公司不可能支付款項，所以就請小包更改發票的抬頭為
      全聯通公司，我們就會付款」（見本院卷第56 頁）；「
      「（問：潘玲玲開華笙公司的發票，有無經過華笙公司同
      意？）有的，因為我們會與邱先生聯絡，如果沒有，我們
      則會留話，會跟曾小姐說，請他轉達邱先生，有時潘玲玲
      要去外面，怕邱先生回電話會不在，才告訴我。」（見本
      院卷第59頁）「（問：你跟邱先生聯絡過幾次？六張發票
      裡面是你打電話而邱先生同意的有幾張？）只有一張」、
      「（問：你有傳真一張開六張發票的資料給邱先生？）不
      是我傳真的，是會計潘玲玲傳真的。我不知道她何時傳真
      的，但是我們每一次開發票一定會打電話跟邱先生講，那
      六張發票都是經過邱先生同意後才開的」（見本院卷第60
      頁、61頁）；「我們公司開華笙公司的發票，除了這六張
      外沒有這種情形，之前是邱先生到全聯通來開發票。因為
      這六張是5 月下旬開的發票，我們會計在開發票時會跟邱
      先生聯絡發票如何開，有時邱先生聯絡不到，就會打到公
      司，通知邱先生我們要開發票，因為廠商跟我們請款3、4
      月份款項，我們要幫忙開時，有跟邱先生說，後面是因為
      工程上有一些不是那麼愉快，邱先生在5 月份我們要開發
      票之前，我們也有聯絡不到，邱先生沒有空，沒有辦法到
      全聯通公司來，那時候我們趕著要報稅，有跟邱先生口頭
      上聯絡，邱先生是六月中要我們把發票寄回去，因為廠商
      一直在催3、4月的款項，廠商要領款需要發票，才請邱先
      生應我們開華笙公司的發票…」等語（見本院卷第62頁）
      ，是以證人曾玉枝、邱振芳所證未同意被告開立附表所示
      發票云云，與前揭處理模式不符，又無相關佐證資料，自
      不足採信。
  (五)、本院雖以：「營業人甲協議接續乙與買受人丙簽訂之工程
      承攬合約，嗣後代為支付先前乙轉包協力廠商丁應付之款
      項，其相關統一發票開立疑義」函請財政部臺北市國稅局
      表示意見，經該局函覆稱：「(一)、依加值型及非加值型營
      業稅法第32條第1 項規定「營業人銷售貨物或勞務，應依
      本法營業人開立銷售憑證時限表規定之時限，開立統一發
      票交付買受人。」上開時限表規定，包作業之開立憑證時
      限係依其工程合約所載每期應收價款時為限。(二)、本案營
      業人甲於93年5 月23日始承接乙與買受人丙簽訂之工程承
      攬合約，乙於93年3、4月間與協力廠商丁之交易行為，丁
      如於甲乙雙方訂約日前已屆開立憑證時限者，應由丁依前
      開規定開立統一發票交付勞務買受人乙，嗣後縱甲代乙支
      付價款予丁，亦不發生買受人變更為甲之情形，即乙對甲
      僅負金錢債務履行義務，尚無銷售行為而需開立統一發票
      交付甲。」，固有該財政部臺北市國稅局93年11月30日財
      北國稅審三字第0930111674號函在卷可佐（見本院卷第93
      至94頁），惟此函釋，僅能證明華笙公司依法並無開立統
      一發票交付全聯通公司之義務，惟依華笙公司與全聯通公
      司之間的概括承受契約關係之92年5月12日合作協議書第5
      條「其他特別約定事項」之3有特別約定載明：「丙方（
      即全聯通公司）承受本工程後續支出之進項發票與開立給
      甲方銷項發票間之差額，由乙方（即華笙公司）無條件補
      足」，且92年6月10日之會議紀錄3亦明白記載「全聯通公
      司概括承受華笙公司未完成之工程，待全聯通公司承接工
      程時應收帳款及應付帳款有差距時，另由華笙公司開立差
      額發票支付全聯通公司，請雙方協議預估金額於換約時同
      時完成」等語，有該合作協議書及會議紀錄在卷（偵查卷
      第7頁、本院卷第78頁 ）可佐，是以依約定，華笙公司仍
      有開立差額發票給全聯通公司之義務至明。
  (六)、綜上各節，足徵被告甲○○辯稱開立附表所示發票業經華
      笙公司同意，係供全聯通公司為進項憑證之用等情，尚屬
      不虛，自可採信。被告甲○○開立附表所示發票6 紙，自
      難認有何偽造文書之故意，既不能證明被告甲○○犯罪，
      自應為無罪判決之諭知。原審為被告甲○○無罪之諭知，
      經核尚無不合，應予維持。
五、檢察官上訴意旨略以：
  (一)、證人邱振芳於原審審理時到庭結證稱「（ 問：92年5月你
      有沒有接到全聯通公司會計潘玲玲的電話說 3、4 月份下
      游廠商已經開給華笙公司的發票由全聯通公司付款出去，
      所以要由華笙公司開發票給全聯通公司？）沒有。」（見
      原審卷第72頁反面）、「（ 問：華笙公司把92年5 、6月
      份的發票及發票章交給全聯通公司的目的？ ）92年的2月
      初依照被告甲○○的要求，因為我們是合作關係，他要印
      證我們工地每個月請款金額是多少，要求發票及發票章放
      在全聯通公司，我們整個放在全聯通公司那邊，所以我們
      3、4、5、6月份都放在全聯通公司，要開發票都找乙○○
      開發票，是我本人到全聯通公司去開，從來沒有他們公司
      的人開我們公司的發票。」（見原審卷第72頁反面至73頁
      ）、「（問：是不是華笙公司將發票及發票章交給全聯通
      公司的目的是為了確保華笙公司不會私下去請款？）對，
      不會私下去請款，回報的金額不會虛報。」（見原審卷第
      73頁）、「（問：3、4月廠商開給華笙公司的發票有沒有
      由全聯通公司來付款？）應該說有，是有一部份。」（見
      原審卷第73頁反面至74頁）、「（問：這六張統一發票是
      不是全聯通公司的人有跟你聯絡，他們有開立華笙公司名
      義的統一發票出去？）沒有。」、「（問：在你印象中你
      有同意全聯通公司的人可以開華笙公司這六張發票）沒有
      ，而且我沒有權利同意，我不是負責人，同意只有我們老
      闆有權利同意，我印象中沒有同意。」（見原審卷第74頁
      ）等語，而證人即華笙司之負責人曾玉枝亦到庭證述「（
      問：92年5 月的時候有接到全聯通公司會計潘玲玲的電話
      ？）沒有。」、「（問：你有授權給全聯通公司的人可以
      開華笙公司名義的發票？）沒有。」、「（問：華笙公司
      從什麼時候開始把發票及發票章交給全聯通公司保管？）
      從3月份 」、「（問：當華笙公司把發票及發票章交給全
      聯通公司的期間如果華笙公司要開發票怎麼開？）我都會
      叫邱振芳去全聯通公司開發票。」（均見原審卷第76頁）
      、（問：在92年3、4月廠商開給華笙公司的發票，華笙公
      司有沒有全數支付出去？）3、4月份廠商所開發票是由邱
      振芳拿到全聯通公司去請款，華笙司的發票由邱振芳到全
      聯通公司來開，如果下包請款，是開給我們這一方，由我
      們拿去全聯通公司請款，再由我們華笙司開發票給全聯通
      公司，也是由邱振芳去全聯通公司開。」（見原審卷第76
      頁正、反面）、「（問：可否說明華笙把發票及發票章交
      給全聯通公司的目的？）我們跟全聯通公司合作關係，全
      聯通公司要明瞭華笙公司向勝堡村公司『法鼓山中華佛研
      所銅屋頂工程』請款的金額。」、「（問：你的意思是不
      是把華笙公司的發票及發票章交給全聯通公司來保管的目
      的是防止華笙公司私下請款？）不是，目的要知道請款的
      金額由我們公司到他的公司去開。」等語（均見原審卷第
      76頁反面），足認即使全聯通公司支付華笙公司小包於同
      年3、4月間開立以華笙公司為買受人之請款發票款項部分
      ，而由華笙公司依全聯通公司給付之款項開立同額之發票
      予全通公司以供作進項憑證之用，仍應由華笙公司（上訴
      理由書誤載為全聯通公司）工務經理邱振芳依照該公司負
      責人曾玉枝之指示，前往全聯通公司以存放於全聯通公司
      內之華笙公司發票及發票章開立華笙公司發票予全聯通公
      司供作進項憑證，而非由全聯通公司人員利用已存放於全
      聯通公司之華笙公司發票及發票章，自行開立華笙公司名
      義之發票，是華笙公司並無授權全聯通公司人員得自行開
      立華笙公司名義如附表所示之發票甚明，則被告辯稱開立
      如附表所示之發票業經華笙公司之同意等語，即難採信。
  (二)、告訴人華笙公司代表人曾玉枝具狀請求上訴，略以：華笙
      公司92年3、4月之工程產生同年5 月份之應收帳款約新台
      幣216 萬元，依移轉協議書之約定已由全聯通公司領取，
      並經華笙公司開具92年5 月份之發票予勝堡村公司，則華
      笙公司對下游廠商92年3、4月份應支付款項依廠商已開立
      予華笙公司之發票向全聯通公司請款，至此華笙公司之進
      項、銷項完成閉合，華笙公司無須再開立任何發票予全聯
      通公司，顯示被告所辯不實。被告偽造文書犯行，事證明
      確云云。
六、惟查：
  (一)、依證人邱振芳之上開證言，僅能證明：華笙公司要向勝堡
      村公司請款時，為防止華笙公司實際向勝堡村公司請款之
      數額與華笙公司報告全聯通公司之請款數額有「請多報少
      」之情形，故華笙公司將開立統一發票之公司印章及統一
      發票放置於全聯通公司，如華笙公司有向勝堡村公司請款
      時，華笙公司即須到全聯通公司開立統一發票，以求「實
      際請款數額」與「向全聯通公司申報之數額」一致。至於
      華笙公司與全聯通公司之間的概括承受關係，自應依二公
      司之概括承受契約關係之內容而定。依華笙公司與全聯通
      公司間之92年5月12日合作協議書第5條「其他特別約定事
      項」之3 有特別約定載明：「丙方（即全聯通公司）承受
      本工程後續支出之進項發票與開立給甲方銷項發票間之差
      額，由乙方（即華笙公司）無條件補足」，且92年6 月10
      日之會議紀錄3 亦明白記載「全聯通公司概括承受華笙公
      司未完成之工程，待全聯通公司承接工程時應收帳款及應
      付帳款有差距時，另華笙公司由開立差額發票支付全聯通
      公司，請雙方協議預估金額於換約時同時完成」等語，有
      該合作協議書及會議紀錄在卷（ 偵查卷第7頁、本院卷第
      78頁）可佐，依約華笙公司既有開立差額發票之義務，益
      徵被告辯稱：本件確實經邱振芳同意後，由全聯通公司會
      計潘玲玲使用所保管華笙公司之發票及發票章，開立附表
      所示6 紙發票，並由全聯通公司支付小包工程款等語屬實
      ，自可採信。
  (二)、告訴人華笙公司代表人曾玉枝雖稱：華笙公司92年3、4月
      之工程產生同年5月份之應收帳款約新台幣216萬元，依移
      轉協議書之約定已由全聯通公司領取，並經華笙公司開具
      92年5 月份之發票予勝堡村公司，則華笙公司對下游廠商
      92年3、4月份應支付款項依廠商已開立予華笙公司之發票
      向全聯通公司請款，至此華笙公司之進項、銷項完成閉合
      ，華笙公司無須再開立任何發票予全聯通公司云云，惟如
      前所述，依華笙公司與全聯通公司間之協議書，華笙公司
      確實有開立差額發票之義務，是以告訴人華笙公司代表人
      曾玉枝之上開主張，仍不足採。
  (三)、按「刑事訴訟法第161 條已於民國91年2月8日修正公布，
      其第1 項規定：檢察官就被告犯罪事實，應負舉證責任，
      並指出證明之方法。因此，檢察官對於起訴之犯罪事實，
      應負提出證據及說服之實質舉證責任。倘其所提出之證據
      ，不足為被告有罪之積極證明，或其指出證明之方法，無
      從說服法院以形成被告有罪之心證，基於無罪推定之原則
      ，自應為被告無罪判決之諭知。」最高法院92年台上字第
      128 號著有判例。經查：本件原審審判時，修正之刑事訴
      訟法關於舉證責任之規定，已經公布施行，檢察官仍未提
      出適合於證明犯罪事實之積極證據，並說明其證據方法與
      待證事實之關係；本院對於卷內訴訟資料，業已逐一剖析
      ，參互審酌，仍無從獲得有罪之心證，是以本件檢察官之
      上訴，為無理由，應駁回之。
據上論斷，應依刑事訴訟法第368條，判決如主文。
本案經檢察官黃東焄到庭執行職務。
中　　華　　民　　國　　94　　年　　11　　月　　10　　日
　　　　　　　　　刑事第二庭    審判長法　官  蔡  長  溪
　　　　　　　　　　　　　　　　　    法　官  陳  春  秋
　　　　　　　 　 　　　　　　　　　　法　官  林  俊  益
以上正本證明與原本無異。
如不服本判決，應於收受送達後10日內向本院提出上訴書狀，其
未敘述上訴之理由者並得於提起上訴後10日內向本院補提理由書
。
                                      書記官  廖  月  女
中　　華　　民　　國　　94　　年　　11　　月　　10　　日
附表：（華笙公司開立全聯通公司為買受人之發票）
┌──┬──────┬─────┬──────┐
│編號│統一發票號碼│金額（新  │發票日期    │
│    │            │台幣元）  │            │
├──┼──────┼─────┼──────┤
│1   │TW00000000  │18,900元  │92年5月25日 │
├──┼──────┼─────┼──────┤
│2   │TW00000000  │222,987元 │92年5月25日 │
├──┼──────┼─────┼──────┤
│3   │TW00000000  │28,409元  │92年5月25日 │
├──┼──────┼─────┼──────┤
│4   │TW00000000  │225,590   │92年5月25日 │
├──┼──────┼─────┼──────┤
│5   │TW00000000  │35,000    │92年5月25日 │
├──┼──────┼─────┼──────┤
│6   │TW00000000  │8,750     │92年5月25日 │
├──┼──────┴─────┴──────┤
│總計│金額為539,636元                       │
└──┴───────────────────┘
